【裁判字號】    97,裁,3654
【裁判日期】    970717
【裁判案由】    營業稅
【裁判全文】
最  高  行  政  法  院  裁  定
                                      97年度裁字第3654號
上  訴  人  長茂建設股份有限公司
代  表  人  甲○○
被 上訴 人  財政部臺灣省北區國稅局
代  表  人  陳文宗
上列當事人間因營業稅事件，上訴人對於中華民國97年3月27日
臺北高等行政法院96年度訴字第2948號判決，提起上訴，本院裁
定如下：
    主  文
上訴駁回。
上訴審訴訟費用由上訴人負擔。
    理  由
一、按對於高等行政法院判決之上訴，非以其違背法令為理由，
    不得為之，行政訴訟法第242條定有明文。依同法第243條第
    1項規定，判決不適用法規或適用不當者，為違背法令；而
    判決有同條第2項所列各款情形之一者，為當然違背法令。
    是當事人對於高等行政法院判決上訴，如依行政訴訟法第24
    3條第1項規定，以高等行政法院判決有不適用法規或適用不
    當為理由時，其上訴狀或理由書應有具體之指摘，並揭示該
    法規之條項或其內容；若係成文法以外之法則，應揭示該法
    則之旨趣；倘為司法院解釋或本院之判例，則應揭示該判解
    之字號或其內容。如以行政訴訟法第243條第2項所列各款情
    形為理由時，其上訴狀或理由書，應揭示合於該條項各款之
    事實。上訴狀或理由書如未依此項方法表明，或其所表明者
    與上開法條規定不合時，即難認為已對高等行政法院判決之
    違背法令有具體之指摘，其上訴自難認為合法。
二、本件上訴人對於高等行政法院判決上訴，主張：上訴人系爭
    房屋受法院拍賣，法院為作業方便，土地以約當於公告現值
    價格訂定土地總價，並以拍定總價扣除土地總價後餘為房屋
    總價，造成悖於市價之不合理比例，上訴人完全不知法院房
    地分攤比例根據為何，故被上訴人核定本件營業稅亦是立於
    一個完全錯誤之基礎上，法院應採納上訴人原審主張之各項
    理由，檢討此案應稅及免稅比例，依實質課稅原則課徵租稅
    云云。本院按原判決認在土地及其定著物合併銷售時，倘銷
    售價格已按土地與定著物分別載明者，即應按其銷售價格分
    別認定其銷售額。上訴人所有之系爭房屋雖與坐落土地併同
    拍賣，但係分別標價拍賣，而非以總價拍賣，系爭營業稅之
    核課，被上訴人係依拍賣系爭房屋之價格為基礎核定，與其
    經濟實質一致，訴願決定予以維持，並無不合，業於判決理
    由中詳予論述。上訴意旨雖以該判決違背法令為由，惟核其
    上訴理由，仍係就原判決業以詳為論駁事項再事爭執，而非
    具體表明合於不適用法規、適用法規不當、或行政訴訟法第
    243條第2項所列各款之情形，難認對該判決之如何違背法令
    已有具體之指摘。依首開規定及說明，應認其上訴為不合法
    。
三、據上論結，本件上訴為不合法。依行政訴訟法第249條第1項
    前段、第104條、民事訴訟法第95條、第78條，裁定如主文
    。
中    華    民    國    97    年    7     月    17    日
                    最高行政法院第五庭
                        審判長法官  劉  鑫  楨
                              法官  姜  仁  脩
                              法官  黃  淑  玲
                              法官  劉  介  中
                              法官  吳  慧  娟
以  上  正  本  證  明  與  原  本  無  異
中    華    民    國    97    年    7     月    17    日
                              書記官  王  史  民


司法院資訊處製作；財團法人民間司法改革基金會備份。
